---
title: "Лабараторная работа №4"
author: "Александр Повколас"
date: "29 Ноября, 2018"
output:
  html_document: default
  word_document: default
  pdf_document: default
header-includes:
- \usepackage[T2A]{fontenc}
- \usepackage[utf8]{inputenc}
- \usepackage[russian]{babel}
bibliography: bibliography.bib
---

```{r setup, include=FALSE}

library(xtable)
library(stargazer)
```

# Задание 1
## Генерация и простейшие статистики

Сгенерировать выборку из **200** элементов из нормального закона распределения[@shiryaev] со следеющими параметрами: 
$$N(\mu, \sigma^{2}) , \mu = 0, \sigma^{2} = 4$$ 

Вывести первые **10** и последние **20** сгенерированных значений. Вывести минимальный и максимальный элементы, выборочные оценки математического ожидания, дисперсии, медианы, коэффициентов асимметрии и эксцесса, **25%** и **75%** - квантилей, **95%** - квантиля. Сравнить полученные оценки с теоретическими значениями. Построить ящик с *усами (диаграмма размаха)*, *эмпирическую функцию распределения*. Построить *выборочную гистограмму* и поверх нее *теоретическую плотность распределения*.

```{r task1, echo=FALSE}
size <- 2000
y <- rnorm(size, mean = 0, sd = 2)
print("First 10")
head(y, 10)
print("Last 20")
tail(y, 20)

library(moments)

summ <- summary(y)
summ["Var"] <- var(y)
summ["Skewness"] <- skewness(y)
summ["Kurtosis"] <- kurtosis(y)
summ["95% Qu"] <- quantile(y, 0.95)
summ

boxplot(y, main="Ящик с усами", col="seagreen")

n1 = length(y)
plot(sort(y), (1:n1)/n1, col="seagreen", main="Эмпирическая функция распределения", xlab="", ylab = "")

hist(y, right=F, col="seagreen", main="Гистограмма", xlab="", ylab="", freq = FALSE)
plot(function(x) dnorm(x, mean=0, sd=2), -6, 6, add=T,col=scales::alpha('red',.9), lwd=3)



```

## References
