---
title: "Лабараторная работа №4"
author: "Александр Повколас"
date: "29 Ноября, 2018"
output:
  html_document: default
  word_document: default
  pdf_document: default
header-includes:
- \usepackage[T2A]{fontenc}
- \usepackage[utf8]{inputenc}
- \usepackage[russian]{babel}
bibliography: bibliography.bib
---

```{r setup, include=FALSE}

library(xtable)
library(stargazer)
```

# Задание 1
## Генерация и простейшие статистики

Сгенерировать выборку из **200** элементов из нормального закона распределения[@shiryaev] со следеющими параметрами: 
$$N(\mu, \sigma^{2}) , \mu = 0, \sigma^{2} = 4$$ 

Вывести первые **10** и последние **20** сгенерированных значений. Вывести минимальный и максимальный элементы, выборочные оценки математического ожидания, дисперсии, медианы, коэффициентов асимметрии и эксцесса, **25%** и **75%** - квантилей, **95%** - квантиля. Сравнить полученные оценки с теоретическими значениями. Построить ящик с *усами (диаграмма размаха)*, *эмпирическую функцию распределения*. Построить *выборочную гистограмму* и поверх нее *теоретическую плотность распределения*.

```{r task1, echo=FALSE}
size <- 2000
y <- rnorm(size, mean = 0, sd = 2)
print("First 10")
head(y, 10)
print("Last 20")
tail(y, 20)

library(moments)

summ <- summary(y)
summ["Var"] <- var(y)
summ["Skewness"] <- skewness(y)
summ["Kurtosis"] <- kurtosis(y)
summ["95% Qu"] <- quantile(y, 0.95)
summ

par(mfrow=c(1, 1))

boxplot(y, main="Box plot", col="seagreen")

par(mfrow=c(1, 1))
n1 = length(y)
plot(sort(y), (1:n1)/n1, col="seagreen", main="Empirical distribution function", xlab="", ylab = "")

par(mfrow=c(1, 1))
hist(y, right=F, col="seagreen", main="Histogram", xlab="", ylab="", freq = FALSE)
plot(function(x) dnorm(x, mean=0, sd=2), -6, 6, add=T,col=scales::alpha('red',.9), lwd=3)



```

# Задание 2
## Проверка гипотез

Применяя известные вам тесты согласия (как минимум 2), проверить, что ранее сгенерированная вами выборка согласуется с вашим распределением. Сгенерировать выборку из любого из соседних вариантов, проверить, что новые данные плохо согласуется с распределением из вашего варианта. Одним из тестов согласия проверить гипотезу о том, что две выборки (из задания 1 и новая) принадлежат одному закону распределения

```{r task2, echo=TRUE}

shapiro.test(y)
ks.test(y,"pnorm", 0, 2)

ks.test(y,"pexp", 0.25)


```
# Задание 3
## Проверка гипотез

Сгенерировать 1000 выборок из вашего варианта, для каждой из них проверить гипотезу о принадлежности к распределению из вашего варианта. Вывести для скольких выборок гипотеза была отвергнута.

```{r task3, echo=TRUE}

size <- 200
count <- 1000
negative <- 0
p.value <- 0.1

for(i in 1:count) {
  res <- ks.test(rnorm(size, mean = 0, sd = 2), "pnorm", 0, 2) 
  if (res[2] < p.value ) {
      negative <- negative + 1
  }
}

cat("Negative: ", negative / count, "%")

```

## References
